【裁判字號】    98,訴,1376
【裁判日期】    990831
【裁判案由】    拆屋還地
【裁判全文】
臺灣士林地方法院民事判決              98年度訴字第1376號
原      告  甲○○
訴訟代理人  乙○○
被      告  丁○○
訴訟代理人  羅炘沂律師
複  代理人  李姝律師
            羅翠慧律師
上列當事人間拆屋還地事件，本院於民國99年8 月18日言詞辯論
終結，判決如下：
    主      文
被告應將其坐落於臺北市○○區○○段一小段二六七地號土地如
附圖A(面積：十三點六平方公尺) 、B 部分( 面積：四十七點五
八平方公尺) 、C 部分( 面積：一點四三平方公尺) 所示之地上
物拆除，並將土地返還原告及其他共有人。
訴訟費用由被告負擔。
本判決於原告以新臺幣捌拾肆萬肆仟元供擔保後，得假執行；被
告如以新臺幣貳佰伍拾萬元為原告預供擔保，得免為假執行。
    事實及理由
一、按訴狀送達後，原告不得將原訴變更或追加他訴，但減縮應
    受判決事項之聲明者不在此限，民事訴訟法第255 條第1 項
    第3 款定有明文。查原告原起訴請求之部分尚包括附圖D 部
    分之土地，惟因被告已將系爭土地之地上物清除，並放棄占
    有，原告則於本院審理時減縮此部分之聲明，依前開說明，
    自應准許。
二、原告起訴主張：坐落臺北市○○區○○段1 小段267 地號土
    地面積446.2 平方公尺，為原告及訴外人黃泰山、黃華山、
    李秀英、李榮山、黃維蜒、中華民國等人所共有，被告無合
    法之權源，即在該土地如臺北市士林地政事務所民國99年3
    月15日複丈成果圖所示，A 部分面積13.6平方公尺、B 部分
    面積47.58 平方公尺、C 部分面積1.43平方公尺建有房屋、
    水泥地棚架、坡崁，原告自得本於所有權作用，依民法第
    767 條及第821 條之規定，請求被告將其所有上開地上物拆
    除，並將基地返還原告及共有人全體。按土地所有人建築房
    屋逾越疆界者，鄰地所有人如知其越界而不即提出異議，不
    得請求移去或變更其建築物。惟主張鄰地所有人知其越界而
    不即提出異議者，應就此項事實負舉證責任。被告主張於80
    年1 月25日向訴外人丙○○購買門牌號碼臺北市○○區○○
    路9 之1 號未經保存登記房屋，該房屋有部分坐落在系爭26
    7 地號土地如附圖所示A 部分面積13.6平方公尺，是依被告
    所述前開越界房屋，既非被告購買上開房屋後所擴建，依上
    開民法第796 條第1 項前段規定觀之，即無民法796 條之適
    用可言。且被告始終未曾舉證證明原告於該房屋越界建築時
    ，即已知有越界建築情事，且原告當時已知有越界建築，未
    即提出異議，因而被告主張原告不得請求被告將附圖所示A
    部分房屋移去或變更，即非有理由。又按權利之行使，不得
    違反公共利益，或以損害他人為主要目的，民法第148 條第
    1 項固有明文規定。惟民法第148 條係規定行使權利，不得
    以損害他人為主要目的，若當事人行使權利，雖足使他人喪
    失利益，若非以損害他人為主要目的，即不在該條所規定範
    圍之內，最高法院45年台上字第105 號判例亦著有明文。原
    告為系爭267 地號土地所有權人，本於民法第767 條之規定
    ，請求被告將上開土地上施設拆除，將各該土地回復原狀交
    還原告及共有人全體，原告行使該等權利，並非以損害被告
    為主要目的，因而原告行使權利與民法第148 條之規定並無
    違背。再者，原告之訴訟代理人乙○○並非系爭267 地號土
    地之共有人，乙○○並未曾經該土地共有人全體之授權，有
    權處分或管理該土地，自無同意被告依占用267 地號土地現
    狀使用該土地之權限，被告主張經乙○○之同意使用該土地
    ，對該土地有使用權源，即非可採。至於被告主張其占用26
    7 地號土地係經原告及李秀英、李榮山3 人同意一節，被告
    對其主張之此部分事實，並未能舉證證明。是以，被告對附
    圖所示A 、B 、C 部分土地，既無合法占用權源，原告自得
    依民法第767 條及第821 條之規定，請求被告應將附圖所示
    A 部分土地上房屋、B 部分土地上鐵皮棚架、C 部分坡崁拆
    除，並將各該土地回復原狀交還原告及共有人全體等語。並
    聲明：(一)被告應將坐落臺北市○○區○○段1 小段267 地號
    土地如附圖所示A 部分房屋面積13.6平方公尺、B 部分鐵皮
    棚架面積47.58 平方公尺、C 部分坡崁面積1.43平方公尺拆
    除，並將該土地返還原告及共有人全體；(二)願供擔保請准宣
    告假執行。
三、被告辯稱：系爭267 地號土地如附圖C 部分所示部分之坡崁
    已成為土地之一部，被告就此部分並未占用267 地號土地。
    而被告係於80年1 月25日向訴外人丙○○購買門牌號碼臺北
    市○○區○○路9 之1 號未辦保存登記房屋，上揭房屋本即
    有部分面積坐落於系爭北投區○○段○○段267 地號土地上
    ，附圖A 部分房屋13.6平方公尺並非被告購買後所擴建，前
    手興建系爭房屋時地主知悉有越界建築，被告自得類推適用
    民法第796 條規定，拒絕移去或變更系爭房屋。又退一步言
    ，縱使地主不知悉有越界建築，占有該附圖A 部分之房屋越
    界存在迄今已逾30餘年，原告及其他共有人並無反對之意見
    ，應認已有默示之同意。原告迄98年方起訴請求被告拆屋還
    地，實有違民法第796 條，更屬民法第148 條第1 項後段之
    權利濫用，原告不得請求被告移去或變更建築物。被告係於
    80年1 月25日向訴外人丙○○購買臺北市○○區○○路9之1
    號房屋，原告及訴外人李秀英、李榮山於84年間以被告竊佔
    泉源段4 小段608 地號土地及新民段1 小段267 地號土地搭
    蓋水泥建物，竊佔伊等共有土地約10坪為由對被告提出告訴
    ，經臺灣士林地方法院檢察署以84年度偵字第8212號為不起
    訴處分確定後，被告考量系爭房屋確有坐落於608 、267 地
    號土地，遂向訴訟代理人乙○○提出承買原告及李秀英、李
    榮山等608 地號土地應有部分之意願，而608 地號土地係公
    共設施保留地( 道路用地) ，該土地之市價約為公告現值之
    10 至20%(85 年1 月當時原告等所有608 地號土地1/2 持份
    之市價約為94750 元) ，此有中華徵信不動產估價師聯合事
    務所林金生估價師就系爭608 地號土地85年1 月3 日時之價
    值所出具不動產鑑價報告書可證，訴訟代理人乙○○當時亦
    已知悉被告之房屋確有占用608 及267 地號土地，遂向被告
    提出以公告現值加4 成之高價出賣北投區○○段○ ○段608
    地號土地之2 分之1 應有部分予被告，267 地號土地則同意
    按現況給被告使用，惟待土地增值稅單於84年底核發下來，
    被告與乙○○聯繫繳交增值稅事宜時，原告訴訟代理人乙○○卻告知被告稱原告及李秀英、李榮山不願繳交土地增值稅
    共279954元，並稱反正被告可以使用旁邊267 地號土地來停
    車，要求被告負擔增值稅作為代價，因此遂由被告代為繳交
    608 地號土地增值稅279954元，被告使用267 地號土地停車
    使用係經原告及李秀英、李榮山等共有人同意。被告經原告
    同意使用系爭267 地號土地後，隨即於85年2 月間於測量成
    果圖B 部分搭設棚架供自己及家人停車使用。原告多年來就
    前開事實均知之甚詳，並無任何異議，被告基於原告及李秀
    英、李榮山同意其使用267 地號土地之認識下，因原有停車
    位不敷使用，再於94年6 月間在附圖D 部分土地上鋪設水泥
    搭設棚架作為停車使用，殊料，原告竟於95年初向臺北市建
    設局檢舉該地上物之棚架係違建，經臺北市工務局建管處會
    勘後認為該D 部分棚架係新違建，被告乃於95年6 月自行拆
    除附圖D 部分土地上之棚架，之後又將地上所鋪設水泥剷除
    ，被告已無占用D 部分土地。綜上，被告係經原告及訴外人
    李秀英、李榮山等共有人同意後使用系爭267 地號土地附圖
    B 部分47.58 平方公尺作為停車之用，並於85年2 月間即在
    附圖B 部份土地上加蓋遮雨棚作為停車使用，原告多年來均
    知情且同意被告使用系爭土地。復按「權利之行使，不得違
    反公共利益，或以損害他人為主要目的。行使權利，履行義
    務，應依誠實及信用方法。」民法第148 條定有明文。查系
    爭附圖A 部分土地地上建物本即為原有房屋之一部分，被告
    購買系爭房屋後並無擴建之情事，此可由臺灣士林地方法院
    檢察署84年度偵字第8212號卷宗第13、14頁訴外人李秀英告
    訴狀所附證物2 之照片與現今建物外觀相對照，及前屋主丙○○在偵查中之證詞可知。該附圖B 部分土地上建物於訴外
    人李秀英84年9 月提出告訴時即已存在，原告雖提出空照圖
    主張為被告嗣後擴建，然該附圖A 部分土地上建物由外觀觀
    察，可知為整體建物之一部，原告所提之空照圖亦無法證明
    系爭附圖A 部分土地地上建物為擴建，且拆除該附圖A 部分
    土地地上建物將危及建物安全並導致公共危險，系爭房屋為
    磚瓦建造，屋齡長達30餘年，結構老舊，若遭拆除，不論係
    拆除過程中所產生之巨大震動或拆除後失去房屋一側之支撐
    ，被告其餘未遭拆除之房屋亦有崩塌之危險，對被告房屋之
    安全及經濟利用有嚴重之影響，且將危害坐落土地之地基穩
    定性，原告請求拆除顯然有權利濫用並導致公共危險之虞，
    為維護社會經濟，原告自有容忍系爭建物繼續存在267 地號
    土地上之義務，其訴請被告拆屋還地，顯無理由。又查系爭
    26 7地號土地因於颱風期間多次發生土石流，危及與系爭房
    屋相鄰之臺北市○○區○○路8 號至8 之5 號之安全，由當
    地里長陳志成通報臺北市政府相關單位前來整治以維公共安
    全在案。又C 部分土地上有擋土牆存在，且該擋土牆業經臺
    北市政府用為標示登山步道如拆除該擋土牆勢必會影響地基
    之穩固，導致公共危險之產生。是本件原告之請求顯屬權利
    濫用，應予駁回等語。並聲明：(一)原告之訴駁回；(二)如受不
    利判決，願供擔保請准宣告免為假執行。
四、不爭執事項：
(一)、坐落臺北市○○區○○段一小段267 地號土地面積446.2 平
    方公尺，為原告與被告丁○○及訴外人黃泰山、黃華山、李
    秀英、李榮山、黃維蜒、中華民國等人共有。
(二)、臺北市士林地政事務所99年1 月13日北市字第47號複丈成果
    圖所示A 部分房屋面積13.6平方公尺，B 部分鐵皮棚架面積
    47.58 平方公尺，C 部分坡坎面積1.43平方公尺，D 部分水
    泥空地面積69平方公尺，均係在台北市○○區○○段1 小段
    267 地號土地範圍內。
(三)、若本院認為被告仍占有附圖C 部分，對被告就此部分而無權
    占有不爭執。
五、本件經本院依民事訴訟法第271 條之1 準用同法第270 條之
    1 第1 項第3 款之規定，整理並協議簡化爭點如下：
(一)、原告得否請求被告拆除並返還上開複丈成果圖所載A 部分面
    積13.6平方公尺房屋，B 部分面積47.58 平方公尺鐵皮棚架
    ？
(二)、原告得否請求被告拆除並返還上開複丈成果圖所載C 部分坡
    坎1.43平方公尺？
六、本院得心證之理由：
(一)、按當事人主張有利於己之事實者，就其事實，有舉證之責任
    ，民事訴訟法第277 條定有明文。而以無權占有為原因，請
    求返還所有物之訴，被告對原告就其物有所有權存在之事實
    無爭執，而僅以非無權占有為抗辯者，原告於被告無權占有
    之事實，無舉證責任。被告應就其取得占有，係有正當權源
    之事實證明之。如不能證明，則應認原告之請求為有理由（
    最高法院72年度臺上字第1552號判決意旨參照）。又所謂正
    當權源，係指依法律規定或契約關係，物之所有權人有提供
    或容忍占有使用之義務而言。本件系爭房屋所坐落之土地為
    原告及他共有人所共有，已如前述( 參不爭執事項) ，被告
    抗辯其非無權占有云云，自應就其有合法占有權源之利己事
    實負舉證之責。被告雖抗辯：占有附圖A 部分，係因其前手
    即丙○○興建系爭房屋時，地主知悉有越界建築，然無即時
    提出異議，應類推適用民法第796 條之規定，不得請求移去
    或變更其房屋，且占有附圖A 部分之建物越界存在已逾30年
    ，原告及其他共有人並無反對之意見，應認已有默示之同意
    ；占有附圖B 部分，係因原告向前手丙○○購買之房屋確有
    占有608 、267 地號土地，故向原告等購買其608 地號之應
    有部分，斯時以公告地價加4 成之高價並負擔賣方應繳之土
    地增值稅之高價買受，即係因原告同意其使用267 號土地供
    停車使用云云，然為原告否認，是依前開說明，被告即應就
    前述有利於己之事實負舉證之責。被告雖主張前手即訴外人
    丙○○興建系爭房屋越界時，地主知悉而無異議云云，然為
    原告否認，被告就此亦無法舉證以實其說。又所謂默示之意
    思表示，係指依表意人之舉動或其他情事，足以間接推知其
    效果意思者而言，若單純之沈默，除有特別情事，依社會觀
    念可認為一定意思表示者外，不得謂為默示之意思表示（最
    高法院29年上字第762 號判例可資參照）。易言之，沈默係
    單純之不作為，並非間接意思表示，除法律或契約規定外，
    原則上不生法律效果。是系爭建物占有原告及其他共有人所
    共有之附圖A 部分，原告未明示為反對之表示，衡情可想見
    的原因甚多，或因權利意識欠缺，或基於睦鄰情誼與人為善
    ，或礙於處置能力之不足，或出於對法律的誤解，是尚難僅
    以原告或其他共有人就此不作為之單純沈默，即認係默示之
    同意被告占有使用附圖A 部分之土地。又被告主張其向原告
    及訴外人李榮山、李秀英購買608 地號土地應有部分時，就
    此道路用地以公告地價加4 成之高價購買，並負擔賣方應負
    擔之土地增值稅，即係因原告及訴外人李榮山、李秀英，同
    意被告使用附圖B 部分土地作為停車使用云云，並舉證人即
    土地代書林柏宏於本院97年度易字第1197號刑事案件中證述
    ：丁○○( 被告) 說要買臺北市○○區○○段4 小段608 地
    號土地，我們查出是道路用地，就當時來說，要買道路用地
    很奇怪，勸他不要買，但丁○○說是因地在他房子旁邊，他
    一定要買，因為房子有占到那個地，我問他要買多少，他說
    公告地價加幾成，我勸他不要買，認為沒有那個價值，丁○○說當事人在旁邊有一塊地，願意給他停車，所以他買了沒
    有關係，當事人旁邊的地是指267 地號等語為證，惟證人林
    柏宏於該案之前開證述，係自被告處所聽聞，尚難以此即認
    原告確有同意附圖B 部分土地供被告作為停車場使用一事。
    再者，被告曾於84年間向原告及訴外人李榮山、李秀英等購
    買608 地號土地應有部分，係因被告房屋，未經取得原告及
    訴外人李榮山、李秀英等之同意，而坐落在608 地號土地，
    嗣經訴外人李秀英等對被告提出竊占告訴後，被告即與原告
    及訴外人李榮山、李秀英等成立和解，以價購之方式向原告
    等買受取得608 地號土地應有部分等情，此觀被告於84年10
    月11日回答檢察官訊問時稱：( 與告訴人談得如何？) 他要
    我向他買，我也同意等語( 臺灣士林地方法院檢察署84年度
    偵字第8212號卷第34頁) ，於84年10月18日原告訴訟代理人
    於該案檢察官訊問時稱：( 現土地談的如何？) 談好了，我
    決定賣給他，以五十五萬賣給他，增值稅由買方繳納( 庭呈
    合約書，閱後發還) 等語自明( 同上偵卷39頁) ，並有臺灣
    士林地方法院檢察署84年度偵字第8212號不起訴處分書，在
    卷可參。是以，原告等人既係因被告買受之房屋竊占原告等
    人之土地興訟，衡情和解內容自係針對被告之房屋所竊佔之
    土地為之，再參照被告於前開偵查中稱：那塊地沒有鑑界過
    ，且在80年我也找乙○○談，若有超界，地是租我或賣我都
    可以，而李說只有占到608 地號土地一點點…等語( 同上偵
    卷第22頁) 。參以原告之訴訟代理人乙○○於本院97年度易
    字第1197號刑事案件中證述：84年和解時，沒有同意267 號
    土地由被告使用，和解時不確定267 地號有無被占用等語，
    亦即謂84年和解時，只有確定房屋占用到608 地號，不確定
    是否有占到267 號土地。足見84年就前開竊占糾紛，兩造所
    確知的即係被告之房屋占有608 地號土地。是以，當時原告
    及訴外人李榮山、李秀英等與被告既僅就608 地號達成和解
    ，由被告買受其等之應有部分，依前開說明，其等和解之範
    圍應僅及於被告占用608 地號土地1 事，而不及於系爭267
    號土地。又被告於84年11月間，以公告現值加4 成之價格，
    並負擔土地增值稅向原告等購買608 地號土地應有部分，此
    為兩造所不爭。且證人即辦理前開土地買賣移轉登記之代書
    林柏宏於本院97年度易字第1197號刑事案件中證稱：608 地
    號土地係屬道路用地，於84年間並無相類之交易情形，以公
    告現值加4 成之價格購買，較市場行情為高等語，惟被告占
    用原告及訴外人李榮山、李秀英等所共有之608 地號土地，
    當時業經訴外人李秀英提出竊占之告訴，是被告為求和解，
    以解決被訴涉嫌竊占罪一案，並為保有地上房屋不遭拆除，
    自非全無動機同意以高價購買608 地號土地。再參以，原告
    等與被告所買賣之標的僅為608 地號土地，並不包括267 地
    號土地，若謂當時雙方合意267 地號土地由被告鋪設水泥及
    搭建棚架，占用面積合計甚至超過110 平方公尺，亦不符土
    地交易之常情。是以，即難僅以原告及訴外人李榮山、李秀
    英等以公告現值加4 成，並由被告負擔土地增值稅之價格將
    608 地號土地應有部分出售被告之事實，即率爾直接推論買
    賣當時原告曾同意被告在267 地號土地停車。準此，和解內
    容自係針對糾紛之所在，並不及於其他，倘另有附帶之和解
    標的，本當約明，然原告及訴外人李榮山、李秀英與被告就
    前揭糾紛，僅約明由原告等將其所有之608 地號應有部分，
    出售予被告，則應可推認其等當時應僅就被告占有608 地號
    土地之部分成立和解，而被告前開之舉證尚不足以使本院形
    成原告等於前開和解之際，已確知被告亦有占用B 部分土地
    ，並同意被告停車使用之心證。另按民法第66條第1 項規定
    ，稱不動產者，謂土地及其定著物。所謂定著物，係指非土
    地之構成部分，繼續附著於土地，而達一定經濟上目的，不
    易移動其所在之物而言。而占有附圖C 部分之坡崁，並非土
    地之構成部分，繼續附著於土地，而有一定之經濟上之目的
    ，應係土地之定著物，被告認其已與土地附合為土地之一部
    分云云，容有誤會。而就前開坡崁占有附圖C 部分，被告自
    承並無占有之權源，則原告請求被告拆除返還，亦屬有據。
(二)、被告另辯稱：原告請求拆除占有附圖A 、B 、C 部分地上物
    ，屬民法第148 條第1 項後段之權利濫用並導致公共危險，
    因系爭附圖A 部分土地地上建物，本即為原有房屋之一部分
    ，被告購買系爭房屋後並無擴建之情事，此可由臺灣士林地
    方法院檢察署84年度偵字第8212號卷告訴人李秀英告訴狀所
    附之照片與現今建物外觀相同自明，亦可由前屋主即訴外人
    丙○○於偵查中之證詞得知，而占有附圖B 部分土地上建物
    於告訴人李秀英於84年9 月提出告訴時即已存在，且拆除該
    占有附圖A 部分建物將危及建物安全並導致公共危險，又系
    爭267 號土地因於颱風期間多次發生土石流，危及與系爭房
    屋相鄰之住戶安全，由當地里長陳志成通報臺北市政府相關
    單位前來整治以維公共安全在案，而附圖C 部分土地上有擋
    土牆存在，如拆除該擋土牆勢必會影響地基之穩固，導致公
    共危除之產生云云。惟參照原告之訴訟代理人於乙○○與被
    告於臺灣士林地方法院檢察署84年度偵字第8212號案件於檢
    察官訊問之說詞，被告稱：「那塊地沒有鑑界過，且在80年
    我也找乙○○談，若有超界，地是租我或賣我都可以，而李
    說只有占到608 地號土地一點點，那水泥屋是我自丙○○買
    來就有了，不是我蓋的，只因漏水，我用水泥把牆壁抹抹而
    已。」，乙○○稱：「原先房子較小，以竹籬圍著放雜物，
    楊買來後逐漸擴建成現在樣子，…原來那邊只是一個遮雨棚
    。」，被告稱：「該處原是一遮雨棚，後來我是用水泥、鐵
    門修繕成現在的樣子。」等語( 臺灣士林地方法院檢察署84
    年度偵字第8212號第22、23頁) 。顯見被告於該案亦自承曾
    將購買自丙○○之房子所附之遮雨棚，以水泥、鐵門加以修
    繕擴建，再參照該案之房屋照片( 同上偵卷第13、14頁) 及
    附圖之複丈成果圖及建物現況照片，該屋有水泥牆、鐵門之
    部分，即係占有附圖A 部分土地上之建物，是被告辯稱該屋
    自訴外人丙○○處買受後，均無擴建云云，已難憑採。又原
    告本於土地所有人之地位，請求無權占有人，返還無權占有
    之土地，且被告無權占有使用系爭土地已10餘年之久，反之
    原告及他共有人所有權受損害亦已達10餘年之久，其所受之
    損害亦難謂非鉅，則原告請求被告返還無權占有之系爭土地
    應屬正當權利之行使，難認有權利濫用。又被告辯稱拆除系
    爭土地上之建物，有公共危險之虞云云，惟被告並未舉證以
    實其說，況被告既係無權占有系爭土地之人，其即負有拆除
    占有系爭土地地上物，返還土地之義務，其於履行義務之際
    ，自應注意拆除之安全，作好必要之防護及補強措施，自不
    得以此作為拒絕拆除返還之理由。
(三)、按所有人對於無權占有或侵奪其所有物者，得請求返還之；
    各共有人對於第3 人，得就共有物之全部，為本於所有權之
    請求，但回復共有物，僅得為共有人全體之利益為之，民法
    第767 條第1 項、第821 條定有明文。是以，被告既無法證
    明其占有系爭附圖A 、B 、C 部分之土地有合法占有之權源
    ，則原告依前揭規定，請求被告將占有系爭土地之地上物拆
    除，並返還予原告及其他共有人，即屬有據。從而，原告請
    求被告應將其坐落於臺北市○○區○○段1 小段267 地號如
    附圖A 部分( 面積：13.6平方公尺) 、B 部分( 面積：47.5
    8 平方公尺) 、C 部分( 面積：1.43平方公尺) 所示之地上
    物拆除，並將土地返還原告及其他共有人，為有理由，應予
    准許。
七、原告及被告皆陳明願供擔保，聲請宣告假執行及免為假執行
    。經核於法均無不合，爰分別酌定相當擔保金額准許之。
八、本件判決基礎已臻明確，兩造其餘攻擊防禦方法及訴訟資料
    經本院審酌後，核與判決不生影響，無一一論述之必要。
九、據上論結，原告之訴為有理由，依民事訴訟法第78條、第39
    0 條第2 項、第392 條，判決如主文。
中    華    民    國    99    年    8     月    31    日
                  民事第二庭  法  官  劉逸成
以上正本證明與原本無異。
如對本判決上訴，應於判決送達後20日內向本院提出上訴狀；若
委任律師提起上訴者，應一併繳納上訴審裁判費，否則本院得不
命補正逕行駁回上訴。
中    華    民    國    99    年    9     月    3     日
                              書記官  李宜蓁

司法院資訊處製作；財團法人民間司法改革基金會備份。
